# 保理公司作为原始权益人和资产服务机构收取的服务费如何做会计分录

提问人：学 习 的 Molly 时间：2021-01-07 17:33:09
请问陈版主和各位大神。
现有一个保理公司，将购买的应收账款再卖出给券商做ABS，同时作为该资产专项计划的原始权益人和资产服务机构。
券商的资产专项计划将购买的基础资产按一个折算率确定基础资产的发行规模，扣除利息支出、封包费用后收取清算款作为服务费。
计算流程如下：
发行规模（发行本金）-专项计划中的利息支出-封包费用（托管费、初始登记费、审计费、清算费、增值税）=清算日应清算回款清算日应清算回款-清算预留款项=发行到期日清算总回款（服务费）
请问：收取该服务费如何做会计分录？且专项计划一般是一年期，会存在跨年的情况，服务费要到发行到期日进行清算时才收取，这要如果做相关分录？

回答人：chenyiwei
这种情况下的“服务费”实际上就是扣除专项计划的本金、利息和相关费用后的剩余款项，表明原始权益人仍享有或承担该专项计划的几乎所有风险和报酬，应将该专项计划纳入其合并报表范围。基础资产不能终止确认。服务费实质上是剩余财产分配，不应确认为原始权益人的收入。
原始权益人应将该专项计划纳入其合并报表范围，抵销其自持的份额，合并报表层面仅反映对外融资获得的资金，以及相应的利息支出和交易费用。